臺灣臺南地方法院刑事判決
110年度交簡上字第153號
上  訴  人  殷僑生
即  被  告          

上列上訴人即被告因過失傷害案件，不服本院民國110年7月30日
110年度交簡字第1398號所為第一審簡易判決判決（聲請簡易判
決處刑案號：臺灣臺南地方檢察署110年度調偵字第871號），提
起上訴，本院管轄之第二審地方法院合議庭判決如下：
    主  文
上訴駁回。
    事實及理由
一、本案經本院審理結果，認第一審刑事簡易判決認事用法及量
    刑均無不當，應予維持，除補充「被告殷僑生於本院準備程
    序及審理中之自白」為證據外，餘並引用第一審刑事簡易判
    決書記載之犯罪事實、證據及理由（如附件）。
二、上訴人即被告上訴意旨略以：上訴人於肇事後，未被有偵查
    權限之機關或公務員發覺前，即向到場處理之員警坦承車禍
    事實，因告訴人請求賠償金額過高，礙於本身經濟壓力收入
    不高致調解無法成立，非無賠償之意，原判決量刑過重等語
    。
三、經查：
㈠、按量刑之輕重，係屬法院得依職權自由裁量之事項，苟於量
    刑時，已依行為人之責任為基礎，並斟酌刑法第57條所列情
    狀，而未逾越法定範圍，又未濫用其職權，即不得遽指為違
    法（最高法院98年度台上字第6660號號判決意旨參照）；且
    在同一犯罪事實與情節，如別無其他加重或減輕之原因，下
    級審法院量定之刑，亦無過重或失輕之不當情形，則上級審
    法院對下級審法院之職權行使，原則上應予尊重（最高法院
    85年度台上字第2446號判決意旨參照）。是法官於個案審判
    時，依個案情節加以審酌量刑，倘無裁量濫用情事，要難謂
     其有違法、不當之處。
㈡、原審簡易判決以被告所犯過失傷害罪事證明確，且被告係對
    於本件未發覺之罪自首而受裁判，依刑法第62條前段規定減
    輕其刑，並審酌被告駕車疏未遵守交通規則，以致肇事，並
    使告訴人受有頭部外傷併顱骨骨折及右側硬腦膜下出血等傷
    害，傷勢非輕，兼衡被告犯後坦認犯行之態度，告訴人於本
    件車禍發生亦有疏未注意車前狀況及行經閃光黃燈之交叉路
    口未減速接近等過失，雙方係因賠償金額無法達成共識而未
    能達成和解，被告並非完全無賠償之意，暨其教育程度，家
    庭經濟狀況自稱為勉持等一切情狀，適用刑事訴訟法第449
    條第1項、第454條，刑法第284條前段、第62條前段、第41
    條第1項前段，刑法施行法第1條之1第1項等規定，判決被告
    犯過失傷害罪，處有期徒刑3月，如易科罰金，以新臺幣1仟
    元折算1日。本院核原判決之認事用法，並無違法、不當之
    處，量刑亦未逾越法律所規定之範圍，而屬妥適。本件被告
    以前開上訴理由提起上訴，並無理由，應予駁回。
據上論斷，應依刑事訴訟法第455條之1第1項、第3項、第364條
、第373條、第368條判決如主文。
本案經檢察官周文祥聲請簡易判決處刑，檢察官林容萱到庭執行
職務。
中　　華　　民　　國　　110 　年　　11　　月　　25　　日
                  刑事第四庭  審判長法  官 陳本良
                                    法  官 張菁
                                    法  官 王鍾湄   　　
以上正本證明與原本無異。
不得上訴。
                                    書記官 吳幸芳
中　　華　　民　　國　　110 　年　　11　　月　　25　　日